臺灣板橋地方法院刑事判決　　　　　　　　　　　　　九十一年度簡上字第八七號
　　上　訴　人　臺灣板橋地方法院檢察署檢察官
　　被　　　告　甲○○
右列上訴人因被告違反電子遊戲場業管理條例案件，不服本院三重簡易庭於九十一年
一月十日刑事簡易判決（九十年度重簡字第一六五六號）提起上訴，及移
（九十一年度偵字第六Ｏ四號、第一六八五號），本院管轄之第二審合議庭判決如左
：
    主  文
原判決撤銷。
甲○○共同以賭博為常業，處有期徒刑陸月，如易科罰金，以參佰元折算壹日。扣案
如附表一所示之物均沒收。
    事  實
一、甲○○前於民國九十年七月二日因違反電子遊戲場業管理條例件，經本院合議庭
    以九十年簡上字第八九號案件判處拘役四十日確定，於九十年七月十八日易科罰
    金執行完畢（未構成累犯），仍不知悔改，其明知未辦理電子遊戲場業之營利事
    業登記，不得經營電子遊戲場業，竟未依規定辦理營利事業登記，而另行基於概
    括之犯意，自九十年七月三日起，在附表一編號一、二所示之地點分別經營「中
    港釣蝦場」、「海山釣蝦場」，並擺放其所有如附表一編號一、二所示之電子遊
    戲機具供不特定人把玩，嗣於附表一編號一、二所示之時間，先後經警查獲；甲
    ○○復承前開概括犯意，未依規定辦理營利事業登記，並基於常業賭博之犯意，
    自九十年十二月八日起，在附表一編號三所示之公眾得出入之場所內，擺設如附
    表一編號三所示之賭博性電子遊戲機具，供不特定賭客賭博財物，並以每月薪資
    新台幣（下同）四萬二千元之代價，僱用與其具常業賭博犯意聯絡之孫國富（另
    由本院九十一年度易字第一二三五號案件審理中）在該店擔任現場管理，負責為
    客人開分、洗分及兌換現金之工作。前開電動賭博機具均係以開分押注之方式與
    機具對賭，若押中可獲倍數不等之分數，如未押中，則所押分數由機具內消失，
    悉歸甲○○贏得，賭客如不欲賭玩時，可向甲○○或孫國富就所得分數兌換等值
    之新臺幣現金。甲○○即以此為常業，並賴以維生。嗣於附表一編號三所示之時
    間，適有賭客陳家輝、張日南、胡文亮、吳皇麟、高宏謀在上址賭玩前開電子遊
    戲賭博機具，為警當場查獲，並扣得附表一編號三所示之物。
二、案經台北縣政府函送台灣板橋地方法院檢察署檢察官偵查起訴及及移送併案審理
    理  由
一、認定被告犯罪所憑之證據如附表二所示，本案事證明確，被告甲○○之犯行洵堪
    認定。
二、按未依電子遊戲場業管理條例規定辦理營利事業登記者，不得經營電子遊戲場業
    ，該條例第十五條定有明文，被告甲○○未辦理經營電子遊戲場業之營利事業登
    記，即行經營電子遊戲場業之業務，核係違反該條例第十五條規定，應依同條例
    第二十二條規定論處；再被告甲○○在公眾得出入之場所設置賭博性電子遊戲機
    具與不特定人賭博財物，並以之為常業，所為係犯刑法第二百六十七條之常業賭
    博罪。被告甲○○就上開常業賭博犯行，與另案被告孫國富有犯意聯絡及行為分
    擔，為共同正犯。又被告甲○○先後三次未辦理經營電子遊戲場業之營利事業登
    記，即行經營電子遊戲場業之業務之犯行，時間緊接，犯罪構成要件相同，顯係
    基於概括犯意為之，應依連續犯之規定論以一罪，並加重其刑。被告甲○○所犯
    上開二罪間，有方法結果之牽連關係，為牽連犯，爰依刑法第五十五條規定，從
    一重之常業賭博罪處斷。
三、原審認被告所犯罪證明確，予以論罪科刑，固非無見。惟未及就被告屬連續犯、
    牽連犯之後犯行併為審理，公訴人據以提起上訴，為有理由，爰將原判決撤銷，
    由本院管轄之第二審合議庭自為判決。爰審酌被告甲○○之素行，經營電動玩具
    店助長社會僥倖風氣甚鉅，經營上開業務之期間、擺設機具之數量，及犯後坦承
    犯行，態度尚稱良好等一切情狀，量處如主文所示之刑，並諭知易科罰金之折算
    標準。至扣案如附表一所示之物應依法宣告沒收。
據上論斷，應依刑事訴訟法第四百五十五條之一第一項、第三項、三百六十九條第一
項前段、第三百六十四條、第二百九十九條第一項前段，電子遊戲場業管理條例第二
十二條，刑法第十一條前段、第二十八條、第二百六十七條、第五十六條、第五十五
條、第二百六十六條第二項、第四十一條第一項前段、第三十八條第一項第二款，罰
金罰鍰提高標準條例第一條前段、第二條，判決如主文。
本案經檢察官簡美慧到庭執行職務。
中      華      民      國      九十一      年      五    月    廿一    日
                              臺灣板橋地方法院刑事第三庭
                                  審判長法  官  郭豫珍
                                        法  官  陳志揚
                                        法  官  連育群
右正本證明與原本無異。
本件不得上訴。
                                        書記官  蘇恩慶
中      華      民      國      九十一      年      五    月    廿一    日
附錄本案論罪科刑法條全文：
刑法第二百六十七條
以賭博為常業者，處二年以下有期徒刑，得併科一千元以下罰金。
刑法第二百六十六條
在公共場所或公眾得出入之場所賭博財物者，處一千元以下罰金，但以供人暫時娛樂
之物為賭博者，不在此限。
當場賭博之器具與在賭檯或兌換籌碼處之財物，不問屬於犯人與否，沒收之。
電子遊戲場業管理條第十五條
未依本條例規定辦理營利事業登記者，不得經營電子遊戲場業。
電子遊戲場業管理條第二十二條
違反第十五條規定者，處行為人一年以下有期徒刑、拘役或科台或併科新臺幣五十萬
元以上二百五十萬元以下罰金。
違反未依規定辦理營利事業登記不得經營電子遊戲場業之規定，累犯，處拘役
伍拾日，如易科罰金以佰元折算壹日。
附表一
┌──┬───────┬────────┬────────┬──────┐
│編號│查獲時間      │查獲地點        │查獲物品        │沒收依據    │
│    │              │                │                │            │
├──┼───────┼────────┼────────┼──────┤
│一  │九十年九月十日│台北縣新莊市中港│電子遊戲機麻將臺│被告甲○○所│
│    │下午三時四十八│路七六Ｏ號中港釣│貳台、七七七積分│有供犯罪所用│
│    │分            │蝦場            │連線貳台、動物奇│之物，應依刑│
│    │              │                │觀壹台、皇冠列車│法第三十八條│
│    │              │                │壹台（均含ＩＣ板│第一項第二款│
│    │              │                │）              │之規定宣告沒│
│    │              │                │                │收          │
├──┼───────┼────────┼────────┼──────┤
│二  │九十年八月十二│台北縣板橋市中山│電子遊戲機滿貫大│同右        │
│    │日晚間十一時十│路一段二七九號海│亨麻將臺肆台、動│            │
│    │分許          │山釣蝦場        │物奇觀貳台（均含│            │
│    │              │                │ＩＣ板）        │            │
├──┼───────┼────────┼────────┼──────┤
│三  │九十年十二月十│台北縣新莊市中港│賭博性電子遊戲機│當場賭博之器│
│    │一日晚間七時四│路七六Ｏ號中港釣│即當場賭博之器具│具及在賭檯之│
│    │十分許        │蝦場            │滿貫大亨陸台、皇│財物，不問屬│
│    │              │                │冠水果盤壹台、水│於犯人與否，│
│    │              │                │果盤參台、小丑列│應依刑法第二│
│    │              │                │車壹台、王牌對決│百六十六條第│
│    │              │                │壹台、金牌瑪琍壹│二項之規定宣│
│    │              │                │台（以上共含ＩＣ│告沒收      │
│    │              │                │板拾參塊）、於電│            │
│    │              │                │子遊戲機內即賭檯│            │
│    │              │                │查獲之現金肆仟柒│            │
│    │              │                │佰參拾元        │            │
└──┴───────┴────────┴────────┴──────┘
附表二
┌──┬────────────────────────────────┐
│編號│認定被告犯罪所憑之證據                                          │
├──┼────────────────────────────────┤
│一  │被告甲○○之自白。                                              │
│    │附表一編號一所示之物。                                          │
│    │台北縣政府聯合查報小組稽查電子遊戲場業紀錄表一紙（參見台灣板橋地│
│    │方法院檢察署九十年度偵字第一七六六Ｏ號案卷第二頁）。            │
│    │現場照片五幀（參見同上案卷第三頁至第五頁）。                    │
├──┼────────────────────────────────┤
│二  │被告甲○○之自白。                                              │
│    │證人洪莉雅於警訊中之證言。                                      │
│    │附表一編號二所示之物。                                          │
│    │現場照片四幀（參見台灣板橋地方法院檢察署九十一年度偵字第一六八五│
│    │號案卷第四頁、第五頁）。                                        │
│    │現場圖一紙（參見同上案卷第六頁）。                │
├──┼────────────────────────────────┤
│三  │被告甲○○之自白。                                              │
│    │附表一編號三所示之物。                                          │
│    │另案被告孫國富、張日南、胡文亮、吳皇麟、高宏謀、陳家輝於警訊中之│
│    │供述。                                                          │
└──┴────────────────────────────────┘
